【裁判字號】    95,裁,589
【裁判日期】    950323
【裁判案由】    有關稅捐事務
【裁判全文】
最  高  行  政  法  院  裁  定
                                     95年度裁字第00589號
上  訴  人  乙○○
訴訟代理人  吳維濱
            劉維平
被 上訴 人  財政部臺灣省中區國稅局
代  表  人  甲○○
上列當事人間因有關稅捐事務事件，上訴人不服中華民國93年10
月25日臺中高等行政法院93年度簡字第171號判決，提起上訴。
本院裁定如下：
    主  文
上訴駁回。
上訴審訴訟費用由上訴人負擔。
    理  由
一、按對於適用簡易程序之裁判提起上訴或抗告，須經最高行政
    法院許可，且該許可以訴訟事件所涉及之法律見解具有原則
    性者為限，行政訴訟法第235條定有明文。所謂訴訟事件涉
    及之法律見解具有原則性，係指該事件所涉及之法律問題意
    義重大，而有加以闡釋之必要情形而言，如對於行政命令是
    否牴觸法律所為之判斷，或就同類事件所表示之法律見解與
    其他高等行政法院或本院所表示之見解互相牴觸，有由本院
    統一法律上意見或確認其意見之必要情形屬之。
二、上訴人民國82年度與賴慶端未辦理營業登記建屋出售，且未
    依規定辦理82年度營利事業所得稅結算申報，經被上訴人所
    屬臺中市分局核定發單補徵82年度營利事業所得稅新台幣（
    下同）1,612,496元，限繳日期為85年6月30日，上訴人逾期
    未繳納且未提起行政救濟而告確定，於85年10月11日移送臺
    灣臺中地方法院強制執行。後因上訴人83年度綜合所得稅核
    有應退稅款916元、217元及85年度營利事業所得稅結算申報
    核有應退稅款1,029,567元，該分局乃分別於87年7月24日、
    同年9月19日將之全數抵繳該82年度營利事業所得稅，核發
    抵繳證明書通知上訴人，其餘滯欠部分則經臺灣臺中地方法
    院核發債權憑證。嗣該分局於89年5月31日、同年11月7日依
    臺中市稅捐稽徵處相關營業稅之復查決定書，將上訴人82年
    度營利事業所得稅應補徵本稅由1,612,496元更正為1,465,2
    30元，並將更正結果通知上訴人及函請臺灣臺中地方法院就
    更正後仍滯欠之稅額執行。臺灣臺中地法院嗣將本案移由法
    務部行政執行署臺中行政執行處繼續執行，該處於92年3月1
    8日執行徵起本稅389,138元、滯納金219,784元及滯納利息
    334,143元。惟上訴人於92年3月11日就82年度營利事業所得
    稅滯納金及滯納利息之計算提出質疑，主張應加徵之滯納金
    212,806元及滯納利息201,914元，其有溢繳稅款138,319元
    ，案經該分局函復略以，上訴人82年度營利事業所得稅應補
    徵本稅1,465,230元、滯納金219,784元及滯納利息333,854
    元，溢繳稅款289元，另該筆溢繳稅款已於92年4月18日全數
    抵繳上訴人84年度綜合所得稅欠稅款。上訴人不服，提起行
    政訴訟，經原審判決駁回。
三、上訴意旨略以：營利事業所得稅應以分年計算，滯欠利息應
    按核課年度及滯欠金額多寡以滯欠年度適用利率為計算基礎
    。上訴人82年度營利事業所得稅，因不知可先申請復查俟營
    業稅行政救濟確定後才作成復查決定，故未申請復查而確定
    。然房屋出售應以使用執照完成交屋時為銷售點，故漏開發
    票時間應以85年度交屋使用時為準；滯欠利息亦應以原繳納
    期限過後翌日起算以85年1月1日郵政儲金匯業局公布之利率
    為準。85年度之營利事業所得稅，應在行為時86年3月31日
    前辦理結算申報，上訴人當時因營業稅部分均仍在行政救濟
    中，但為免將來通報補徵營利事業所得稅時會因漏報而受罰
    。上訴人即於85年度成立乙○○工程行補辦營業登記，取得
    統一編號，專案報繳85年度營利事業所得稅額1,029,567元
    ，故原核定82年度營利事業所得稅額1,612,496元，原限繳
    期限應為85年6月30日。則原審判決未為查察滯欠稅額年度
    、金額有應調查未調查之違背法令。至其滯欠利息應以滯欠
    稅額按核定1,612,496元減除上述依稅捐稽徵法第48條之1自
    動專案補報繳1,029,567元後餘額582,929元，自85年7月1日
    起算，被上訴人以核定金額1,612,496元自85年7月1日起算
    自屬違誤。原審法院未予調查審明，遽為駁回上訴人之訴之
    判決亦有違誤云云，為此請廢棄原審判決，並撤銷原處分及
    訴願決定。經核，上訴人所爭執之事項無非係對原審法院證
    據取捨及事實認定之職權行使，指摘其為不當，並未表明何
    以本件所涉及之法律見解，具有原則上之重要情事，上訴人
    提起上訴，不合首揭規定，不應許可，其上訴難謂合法，應
    予駁回。
四、依行政訴訟法第249條第1項前段、第104條、民事訴訟法第9
    5條、第78條，裁定如主文。
中    華    民    國    95    年    3     月    23    日
                  第三庭審判長法  官  趙  永  康
                              法  官  鄭  淑  貞
                              法  官  侯  東  昇
                              法  官  黃  淑  玲
                              法  官  林  文  舟
以  上  正  本  證  明  與  原  本  無  異
中    華    民    國    95    年    3     月    23    日
                              書記官  莊  俊  亨


司法院資訊處製作；財團法人民間司法改革基金會備份。
